【裁判字號】    95,交聲,419
【裁判日期】    950706
【裁判案由】    違反道路交通管理處罰條例聲明異議
【裁判全文】
臺灣士林地方法院交通事件裁定         95年度交聲字第419號
原處分機關    臺北市交通事件裁決所
異  議  人
即受處分人    甲○○
上列異議人即受處分人因違反道路交通管理處罰條例案件，對於
臺北市交通事件裁決所民國95年5 月16日所為之處分（原處分
案號：北市裁二字第裁22-ACI005085號），聲明異議，本院裁定
如下：
    主  文
異議駁回。
    理  由
一、按汽車（包括機器腳踏車）駕駛人飲用酒類或其他類似物後
    其吐氣所含酒精濃度超過每公升0.25毫克或血液中酒精濃度
    超過百分之0.05以上者，不得駕車，道路交通安全規則第
    114 條第2 款定有明文。又汽車駕駛人，駕駛汽車經測試檢
    定有酒精濃度超過規定標準者，處新臺幣（下同）1 萬5 千
    元以上6萬元以下罰鍰，並當場移置保管其車輛及吊扣其駕
    駛執照1年，道路交通管理處罰條例第35條第1項第1款亦有
    明定。
二、原處分意旨略以：異議人即受處分人甲○○駕駛車號U7-052
    2號自用小客車，於95年4月27日0時35分許，在臺北市○○
    ○路與通河街口，經警攔停舉發「酒精濃度超過規定標準者
    （0.55以上）」之違規，依道路交通管理處罰條例第35條第
    1項第1款規定，處異議人罰鍰34,500元，並吊扣駕駛執照1
    年。
三、本件異議人異議意旨略以：異議人以呼氣酒精濃度儀器第1
    次測試時，尚未達到違規標準。員警要求重測，經異議人答
    應後，重測的結果，員警告知為0.251毫克／公升，於是異
    議人便在舉發單上簽名。隔天早上才發現舉發單上所記載的
    酒精濃度卻是0.53，與告知事實不符。異議人向原處分機關
    表示不服舉發，經原處分機關裁決維持舉發結果後，異議人
    於法定期限內向本院交通法庭聲明異議云云。
四、經查：
   （一）訊據異議人即甲○○到庭陳稱，伊於兩次酒測完畢後
         ，沒有詳細看內容就簽收，而且其中有1個警察向伊說
         酒測值為0.251，但隔天早上伊拿老花眼鏡看到酒測值
         為0.53 ，才知道怎麼差那麼多云云。
   （二）證人即當場舉發之警員王琪瑋到庭證稱，當時第1次測
         試因為吹氣不足而失敗，而第2次測試所出來的數據是
         0.53 。異議人所稱的0.251是當時伊的分隊長告訴異
         議人，如果超過0.25到0.54屬於行政罰，不需要送法
         院，而非告知酒測的結果。
   （三）異議人對其於95年4月27日0時35分，行經臺北市○○
         ○路與通河街路口前，經警舉發酒後駕車並檢測其呼
         氣所含酒精濃度達0.53MG/L之違規，有臺北市政府警
         察局北市警交大字第ACI005085號舉發違反道路交通管
         理事件通知單影本及酒精濃度測試列印紙1紙附卷可資
         佐證。又依證人所庭呈之酒測值表，乃異議人親自簽
         名，異議人對此酒測行為，當時應無異議始會簽名。
         再者，酒測器係中央標準局測試合格，故所測試出的
         結果，應屬正確，異議人空言辯稱酒測結果有誤云云
         ，要無可採。
五、綜上所述，原處分機關依道路交通管理處罰條例第35條第1
    項第1款，道路交通安全規則第114條第2款及違反道路交通
    管理事件統一裁罰基準表規定，裁處異議人34,500元罰鍰並
    吊銷駕照1年之處分，核無違誤，本件聲明異議為無理由，
    應予駁回。
六、據上論斷，應依道路交通案件處理辦法第19條，裁定如主文
    。
中    華    民    國    95    年    7     月    6     日
                  交通法庭法  官  賴邦元
以上正本證明與原本無異。
如不服本裁定，應於送達後5日內，向本院提出抗告狀。
                          書記官  游意婷
中    華    民    國    95    年    7     月    6     日


司法院資訊處製作；財團法人民間司法改革基金會備份。
